# IPO企业与客户重大非常规交易

提问人：z239239 时间：2014-01-12 16:33:03
个人觉得此事背后应当有故事，从审计风险的角度需要查证背后是否存在融资或掩盖其他非正常交易的行为。至于披露，那就四个字“如实披露”。

回答人：chenyiwei
补充：关注是否存在舞弊风险，遵循中注协《中国注册会计师审计准则问题解答第 5 号——重大非常规交易》要求的审计程序。